【裁判字號】    99,交易,37
【裁判日期】    990514
【裁判案由】    公共危險等
【裁判全文】
        臺灣彰化地方法院宣示判決筆錄
公訴人  臺灣彰化地方法院檢察署檢察官
被  告  甲○○
上列被告因公共危險等案件，經檢察官提起公訴（99年度偵字第
279號），聲請就公共危險部分改依協商程序判決，本院認為適
當，同意進行協商判決程序，於中華民國99年5月14日下午4時，
在本院第三法庭宣示判決，出席職員如下：
                        法  官  蔡家瑜
                        書記官  陳秀鳳
                        通  譯  汪木成
法官起立朗讀判決主文、犯罪事實要旨、處罰條文、附記事項，
及告以上訴限制、期間並提出上訴狀之法院，且諭知記載其內容
：
一、主  文：
    甲○○服用酒類，不能安全駕駛動力交通工具而駕駛，累犯
    ，處拘役參拾日，如易科罰金，以新臺幣壹仟元折算壹日。
二、犯罪事實要旨：
    甲○○前於民國88年間，因販賣及轉讓第二級毒品案件，經
    臺灣高等法院臺南分院以91年度少上更（一）字第209號判
    決判處有期徒刑4年、7月，應執行有期徒刑4年4月，並經最
    高法院以94年度臺上字第2662號判決上訴駁回確定。後於96
    年間，前開轉讓毒品部分經臺灣高等法院臺南分院以96年度
    聲減字第1137號裁定減刑為有期徒刑3月15日，並與不得減
    刑之販賣毒品部分合併定應執行刑為有期徒刑4年確定，入
    監執行後，於97年6月10日假釋出監付保護管束，並於98年6
    月2日假釋期滿未經撤銷視為執行完畢。詎仍不知悔改，於
    98年12月27日下午5時許起，在彰化縣秀水鄉某處飲用高粱
    酒，至同日下午8時許，其明知已達不能安全駕駛動力交通
    工具之程度，竟仍駕駛車牌號碼EX-2623號自用小客車上路
    ，往彰化縣彰化市方向行駛。於同日下午9時許，其沿彰化
    縣秀水鄉○○路由西往東方向行駛，行經彰鹿路與明山街口
    時，本應注意車前狀況，隨時採取必要之安全措施，而依當
    時天候陰、夜間有照明、柏油路面乾燥、無缺陷、道路無障
    礙物、視距良好等情狀，又無不能注意之情事，竟因飲酒導
    致注意力不能集中、控制力降低，且疏未注意車前狀況，致
    其所駕駛之上開自小客車先撞擊電線桿，並因擦撞力道過大
    ，其之自小客車失控，再撞擊丙○○所駕駛搭載其妻乙○○
    沿彰鹿路由西往東方向行駛至該路口處之車牌號碼3551-WH
    號自小客車之右後側車身，使乙○○受有頸部扭傷併挫傷及
    輕微腦震盪之傷害，並使丙○○受有頭部外傷合併擦傷及肩
    部挫傷之傷害（所涉過失傷害部分，業經丙○○、乙○○撤
    回告訴，另為不受理判決）。甲○○於肇事後，尚未有偵查
    權限之公務員發覺前，即主動向據報前往醫院處理之員警表
    明為肇事人，就過失傷害部分自首並受裁判，且其經於同日
    下午10時10分許，抽血檢驗其血液中酒精濃度達248MG/DL，
    換算呼氣酒精濃度為1.24MG/L。
三、處罰條文：刑法第185條之3、第41條第1項前段、第47條第1
    項。
四、附記事項：
    查甲○○前於88年間，因販賣及轉讓第二級毒品案件，經臺
    灣高等法院臺南分院以91年度少上更（一）字第209號判決
    判處有期徒刑4年、7月，應執行有期徒刑4年4月，並經最高
    法院以94年度臺上字第2662號判決上訴駁回確定。後於96年
    間，前開轉讓毒品部分經臺灣高等法院臺南分院以96年度聲
    減字第1137號裁定減刑為有期徒刑3月又15日，並與不得減
    刑之販賣毒品部分合併定應執行刑為有期徒刑4年確定，入
    監執行後，於97年6月10日假釋出監付保護管束，並於98年6
    月2日假釋期滿未經撤銷視為執行完畢等情，有臺灣高等法
    院被告前案紀錄表1份在卷可按，其於受有期徒刑執行完畢
    後5年以內又故意再犯本案犯行，為累犯，應依刑法第47條
    第1項規定加重其刑。
五、協商判決除有刑事訴訟法第454條之4第1項第1款於本訊問程
    序終結前，被告撤銷協商合意或檢察官撤回協商聲請者；第
    2款被告協商之意思非出於自由意志者；第4款被告所犯之罪
    非第455條之2第1項所定得以協商判決者；第6款被告有其他
    較重之裁判上一罪之犯罪事實者；第7款法院認應諭知免刑
    或免訴、不受理者情形之一，及違反同條第2項「法院應於
    協商合意範圍內為判決；法院為協商判決所科之刑，以宣告
    緩刑或2年以下有期徒刑、拘役或罰金為限」之規定者外，
    不得上訴。
六、如有上開可得上訴情形，得自收受宣示判決筆錄送達之日起
    10日內，向本院提出上訴書狀，上訴於第二審法院。
中    華    民    國    99    年    5     月    14    日
                  刑事第五庭
                      書記官  陳秀鳳
                      法  官  蔡家瑜
以上正本證明與原本無異。
如不服本判決應於收受判決後10日內向本院提出上訴書狀，並應
敘述具體理由；其未敘述上訴理由者，應於上訴期間屆滿後20日
內向本院補提理由書（均須按他造當事人之人數附繕本）「切勿
逕送上級法院」。
告訴人或被害人對於判決如有不服具備理由請求檢察官上訴者，
其上訴期間之計算係以檢察官收受判決正本之日期為準。
中    華    民    國    99    年    5     月    14    日
                                      書記官  陳秀鳳
附錄本案論罪科刑法條全文：
中華民國刑法第185條之3
服用毒品、麻醉藥品、酒類或其他相類之物，不能安全駕駛動力
交通工具而駕駛者，處 1 年以下有期徒刑、拘役或科或併科 15
萬元以下罰金。

司法院資訊處製作；財團法人民間司法改革基金會備份。
